臺灣橋頭地方法院刑事判決　
111年度審訴字第434號
公  訴  人  臺灣橋頭地方檢察署檢察官
被      告  潘榮華



上列被告因違反毒品危害防制條例案件，經檢察官提起公訴（11
1年度偵字第8392號），被告於準備程序中就被訴事實為有罪之
陳述，經告知簡式審判程序之旨，並聽取被告與公訴人之意見後
，合議庭裁定由受命法官獨任進行簡式審判程序，判決如下：
    主      文
潘榮華持有第一級毒品純質淨重十公克以上，處有期徒刑壹年捌
月。
扣案之第一級毒品海洛因貳包（含包裝袋各壹只，驗餘淨重合計
共參拾陸點陸參公克，純質淨重合計共參拾貳點貳陸公克）均沒
收銷燬。
    事      實
一、潘榮華明知海洛因為毒品危害防制條例第2條第2項第1款之
    第一級毒品，不得非法持有，竟基於持有第一級毒品純質淨
    重10公克以上之犯意，於民國110年3月8日23時許，在高雄
    市仁武區登發國小旁，向真實姓名年籍不詳、綽號「小元」
    之成年男子，以新臺幣（下同）5萬元之代價，購得第一級
    毒品海洛因2包（驗餘淨重合計共36.63公克，純質淨重合計
    共32.26公克）而持有之。嗣因潘榮華另涉違反毒品危害防
    制條例案件，經警於110年3月9日11時10分許，持本院核發
    之搜索票，前往高雄市○○區○○路000巷0○0號實施搜索，並經
    潘榮華同意搜索其所使用之車牌號碼000-0000號自用小客車
    ，在該自用小客車副駕駛座下置物籃內，扣得其持有上開海
    洛因2包，而查悉上情。
二、案經臺中市政府警察局霧峰分局報告臺灣橋頭地方檢察署檢
    察官偵查起訴。
    理      由
一、被告潘榮華所犯非為死刑、無期徒刑、最輕本刑為3年以上
    有期徒刑之罪或高等法院管轄之第一審案件，而於準備程序
    進行中，被告就被訴事實為有罪之陳述，經法官告知簡式審
    判程序之旨，並聽取當事人之意見後，合議庭裁定由受命法
    官獨任進行簡式審判程序，是本案之證據調查，依刑事訴訟
    法第273條之2規定，不受同法第159條第1項、第161 條之2
    、第161條之3、第163條之1及第164條至第170 條規定之限
    制，合先敘明。
二、上揭犯罪事實，業據被告於警詢、偵訊、本院準備程序及審
    理時均坦承不諱（見中市警霧分偵字第1100009701號卷〈下
    稱警卷〉第1-7頁；110年度毒偵字第501號卷〈下稱偵一卷〉第
    17-18頁；111年度偵字第8392號卷〈下稱偵二卷〉第71頁；審
    訴卷第72、80、82頁），並有自願受搜索同意書、臺中市政
    府警察局霧峰分局搜索扣押筆錄、扣押物品目錄表、現場照
    片等附卷可稽（見警卷第15、17-21、25頁），並有扣案之
    碎塊狀檢品2包可佐，而扣案之碎塊狀檢品2包經送請法務部
    調查局鑑定結果，確均檢出第一級毒品海洛因（驗餘淨重36
    .63公克，純度88.02％，純質淨重32.26公克）成分，此有法
    務部調查局濫用藥物驗室110年8月23日調科壹字第11023008
    780號鑑定書附卷可參（見偵一卷第157頁）。綜上，足認被
    告上開自白確與事實相符，堪信為真實，其犯行事證明確，
    堪予認定。
三、論罪科刑：
  ㈠核被告所為，係犯毒品危害防制條例第11條第3項之持有第一
    級毒品純質淨重10公克以上罪。
  ㈡爰審酌被告明知國家查緝毒品之禁令，為供自己施用，竟向
    他人購入大量第一級毒品海洛因而非法持有，所為實屬不該
    。惟考量被告於犯後始終坦承犯行之犯後態度；參以被告持
    有之海洛因純質淨重達32.26公克，數量非少；兼衡被告犯
    罪之動機、目的、手段、素行，暨其自陳教育程度為國小畢
    業、入監前從事殯葬業，月收入約3萬元、已婚、有2個小孩
    、不需扶養他人之家庭經濟及生活狀況（見審訴卷第82頁）
    等一切情狀，量處如主文欄所示之刑。
四、按查獲之第一、二級毒品，不問屬於犯罪行為人與否，均沒
    收銷燬之，毒品危害防制條例第18條第1項前段定有明文。
    經查，扣案之碎塊狀檢品2包，經檢驗後均含有第一級毒品
    海洛因成分，已如前述，應依毒品危害防制條例第18條第1
    項前段規定，均沒收銷燬之。另包裝上開毒品之包裝袋，因
    與其上所殘留之毒品難以析離，且無析離之實益與必要，應
    視同毒品，一併沒收銷燬之；至送驗耗損部分之毒品因已滅
    失，爰不另宣告沒收銷燬。
據上論斷，應依刑事訴訟法第273條之1第1項、第299條第1項前
段，判決如主文。
本案經檢察官吳正中提起公訴，檢察官靳隆坤到庭執行職務。
中　　華　　民　　國　　111 　年　　10　　月　　11　　日
                  刑事第六庭       法  官 徐右家
以上正本證明與原本無異。
如不服本判決應於收受送達後20日內向本院提出上訴書狀，並應
敘述具體理由；如未敘述上訴理由者，應於上訴期間屆滿後20日
內向本院補提理由書（均須按他造當事人之人數附繕本）「切勿
逕送上級法院」。
中　　華　　民　　國　　111 　年　　10　　月　　12　　日
                                  書記官  林榮志
附錄本案論罪科刑法條全文
毒品危害防制條例第11條
持有第一級毒品者，處 3 年以下有期徒刑、拘役或新臺幣 5 萬
元以下罰金。
持有第二級毒品者，處 2 年以下有期徒刑、拘役或新臺幣 3 萬
元以下罰金。
持有第一級毒品純質淨重十公克以上者，處 1 年以上 7 年以下
有期徒刑，得併科新臺幣 1 百萬元以下罰金。
持有第二級毒品純質淨重二十公克以上者，處 6 月以上 5 年以
下有期徒刑，得併科新臺幣 70 萬元以下罰金。
持有第三級毒品純質淨重二十公克以上者，處 3 年以下有期徒
刑，得併科新臺幣 30 萬元以下罰金。
持有第四級毒品純質淨重二十公克以上者，處 1 年以下有期徒
刑，得併科新臺幣 10 萬元以下罰金。
持有專供製造或施用第一級、第二級毒品之器具者，處 1 年以
下有期徒刑、拘役或新臺幣 1 萬元以下罰金。